【裁判字號】    97,易,253
【裁判日期】    970205
【裁判案由】    竊盜
【裁判全文】
臺灣臺中地方法院刑事判決               97年度易字第253號
公  訴  人  臺灣臺中地方法院檢察署檢察官
被      告  乙○○
                      樓之3
                      號2樓之.
上列被告因竊盜案件，經檢察官提起公訴（96年度偵字第29699
號），本院判決如下：
    主    文
乙○○竊盜，處有期徒刑肆月，如易科罰金，以新臺幣壹仟元折
算壹日。
    犯罪事實
一、乙○○前有竊盜、公共危險之有罪確定判決前科（均未構成
    累犯），猶不知悔改，竟意圖為自己不法之所有，於民國96
    年12月18日19時30分許，在臺中市○○區○○路2 段280巷8
    號前，見四下無人，以自備鑰匙竊取甲○○停放在上址之車
    號TVS-655號輕型機車1部，隨時藏放於其位於臺中市西屯區
    永新巷南2弄54之1號住處大樓之地下室停車場。嗣於96年12
    月19日14時許，為警在上址當場查獲，並扣得其所有供犯罪
    所用之機車鑰匙1支及上開輕型機車一部。
二、案經被害人甲○○訴由臺中市警察局第六分局報告臺灣臺中
    地方法院檢察署檢察官偵查起訴。
    理    由
壹、程序部分：
一、按被告以外之人（包括證人、鑑定人、告訴人、被害人及共
    同被告等）於審判外之陳述雖不符刑事訴訟法第159條之1至
    之4 等四條之規定，而經當事人於審判程序同意作為證據，
    法院審酌該言詞陳述或書面陳述作成時之情況，認為適當者
    ，亦得為證據；當事人、代理人或辯護人於法院調查證據時
    ，知有刑事訴訟法第159條第1項不得為證據之情形，而未於
    言詞辯論終結前聲明異議者，視為有前項之同意，同法第15
    9條之5定有明文。立法意旨在於傳聞證據未經當事人之反對
    詰問予以核實，原則上先予排除。惟若當事人已放棄反對詰
    問權，於審判程序中表明同意該等傳聞證據可作為證據；或
    於言詞辯論終結前未聲明異議，基於尊重當事人對傳聞證據
    之處分權，及證據資料愈豐富，愈有助於真實發見之理念，
    且強化言詞辯論主義，使訴訟程序得以順暢進行，上開傳聞
    證據亦均具有證據能力。
二、本件證人甲○○、丙○○於警詢中之陳述，其性質雖屬傳聞
    證據，惟業經被告於審判程序同意作為證據，且未於言詞辯
    論終結前對該等筆錄內容異議，且本院審酌上開筆錄作成時
    ，較無人情施壓或干擾，亦無不當取供之情形，認為以之作
    為本案之證據亦屬適當，依上開規定，是其2 人於警詢中之
    證言應具有證據能力。
貳、實體部分：
一、訊據被告乙○○矢口否認有何竊盜之犯行，辯稱：該車是其
    他竊盜集團所竊，與伊無關云云。
二、本件TVS-655 號輕型機車，為被害人甲○○於96年12月18日
    下午19時30分許，在臺中市○○區○○路2 段280巷8號前失
    竊等情，業據被害人甲○○指訴甚詳，並有臺中市警察局車
    輛協尋電腦輸入單1紙，以及案發現場之監視錄影光碟1片在
    卷可稽。
三、被告固執前揭情詞辯解，惟查：
  (一)被告辯稱之竊盜集團成員，迄無法提出相關資料供本院查證
    ，所辯要難採憑。且依案發現場監視錄影光碟顯示，下手行
    竊之男子僅有一名，該男子於上開時地出現於案發現場，先
    坐於矮階飲食，左右張望，待四下無人，即起身嘗試以自備
    鑰匙發動上開輕機車一時未果，又折回矮階佯作飲食，左右
    張望，後再起身嘗試發動機車，終至發動後駕駛離去等情，
    有監視錄影翻拍相片9 張在卷可參。而依監視錄影光碟之翻
    拍照片顯示，下手行竊之人當天係穿著藍色牛仔褲、黑色短
    背心，與被告為警查獲當時之穿著一致。且員警前往被告住
    處搜索時，並查獲案發當天監視錄影光碟片中之男子所載之
    相同帽子一頂，亦有查獲後採證照片在卷足參。且證人即被
    告之母丙○○於警訊時亦指認監視錄影光碟內之男子，確實
    為被告無訛（見警卷第11頁）。衡情，證人丙○○與被告為
    母子關係，當不致誤認或故意誣陷被告。此外，員警前往被
    告住處搜索時，並查獲被告所有之鑰匙一串，其中一把機車
    鑰匙，確實能夠發動被害人所失竊之機車。更何況，被害人
    失竊之機車，確實在被告住處之地下室停車場尋獲。綜觀上
    開跡證，已足認定被害人失竊之機車確係被告所竊。
  (二)至於證人丙○○於警詢時固提及被告有精神疾病狀況，惟觀
    之被告行竊畫面，行竊前步履穩健，行竊時尚知張望規避行
    人及擇定時機，得手後離去時駕駛平穩，行竊後尚知藏放贓
    物於自宅地下室，顯見無論其病史或查獲後之精神狀況如何
    ，在行竊當時，被告顯然並非欠缺不法意識及責任能力，無
    從以此卸責。此外，復有竊盜之監視器畫面翻拍照片9 張、
    查獲後採證照片12張，竊盜過程錄影VCD光碟1片，如扣押物
    品清單所示之帽子1頂、機車鑰匙1支，以及贓物認領保管單
    1紙在卷足憑，本件事證明確，被告犯行已堪認定。
四、核被告所為係犯刑法第320條第1項之普通竊盜罪。爰審酌被
    告犯罪之動機，及其犯罪後否認犯行，態度非佳，及竊取他
    人之機車對被害人造成之損害，以及被告竊取機車後，係供
    自己使用，並未作為犯罪工具，以及被告有事實欄所載之前
    科，素行不佳等一切情狀，予以量處如主文所示之刑，並諭
    知易科罰金之折算標準。扣案之機車鑰匙一支，為被告所有
    供本件竊盜犯行所用之物，應依刑法第38條第1項第2款之規
    定，宣告沒收。至扣案之帽子一頂，雖係被告所有，但與被
    告竊取機車之行為無涉，自不為沒收之諭知，附此敘明。
據上論斷，應依刑事訴訟法第299條第1項前段，刑法第320條第1
項、第41條第1項前段、第38條第1項第2款，刑法施行法第1條之
1第1項、第2項前段，判決如主文。
中    華    民    國    97    年    2     月     5    日
                  刑事第六庭  法  官  高英賓
上正本證明與原本無異。
如不服本判決，應於收受送達後10日內向本院提出上訴書狀（應
敘述具體理由並附繕本）。
上訴書狀如未敘述理由，應於上訴期間屆滿後20日內補提理由書
於本院。
                              書記官  司立文
中    華    民    國    97    年    2     月     5    日
附錄論罪科刑法條：
中華民國刑法第330條
犯強盜罪而有第 321 條第 1 項各款情形之一者，處 7 年以上有
期徒刑。
前項之未遂犯罰之。


司法院資訊處製作；財團法人民間司法改革基金會備份。
